臺灣高等法院刑事裁定
110年度抗字第416號
抗  告  人  
即  受刑人  施伯倫





上列抗告人因聲請定其應執行刑案件，不服臺灣新北地方法院中
華民國109年12月14日裁定（109年度聲字第4595號），提起抗告
，本院裁定如下：
    主  文
抗告駁回。
    理  由
一、原裁定略以：抗告人即受刑人（下稱抗告人）施伯倫因犯毒
    品危害防制條例等案件，先後經判決確定如附表，又附表編
    號1、2所示之罪，係得易科罰金之罪，而附表編號3至5所示
    之罪，則係不得易科罰金之罪，是檢察官以原審法院為各該
    案犯罪事實最後判決之法院，聲請定其應執行之刑，經原審
    審核認其聲請為正當，爰定其應執行之刑為有期徒刑6年8月
    等語。
二、抗告意旨略以：抗告人所犯數罪之犯罪時間緊密、犯罪手法
    相似，所侵害之法益相同，並有誠意悔悟，若以累加原則定
    刑，恐有違平等原則，爰請鈞院數罪併罰時，參考黃榮堅教
    授之見解，以0.7作為第二宣告刑責任遞減係數之始，從輕
    定其應執行刑云云。　　
三、按裁判確定前犯數罪者，併合處罰之；又數罪併罰有二裁判
    以上，宣告多數有期徒刑者，於各刑中之最長期以上，各刑
    合併之刑期以下，定其刑期，但不得逾30年，觀諸刑法第50
    條第1項前段、第53條及第51條第5款規定甚明。再者，執行
    刑之量定，係屬法院自由裁量之職權，倘所酌定之刑，並未
    違背刑法第51條各款所定的方法或範圍（即法律的外部性界
    限），亦無明顯違背公平、比例原則或整體法律秩序的理念
    （即法律的內部性界限）者，即不得任意指為違法或不當。
四、經查：
　㈠本件抗告人因犯如附表編號1至5所示之罪，經法院分別判處
    如附表編號1至5所示之刑確定在案，有各該裁判書及本院被
    告前案紀錄表各1件附卷可稽，茲檢察官聲請定其應執行之
    刑，原審法院審核認其聲請為正當，爰依各罪所宣告之有期
    徒刑為基礎，於各刑中之最長期以上（有期徒刑4年），各
    刑合併之刑期以下（有期徒刑8年），裁定應執行刑為有期
    徒刑6年8月，並未逾越刑法第51條第5款所定之外部性界限
    ，亦未較重於附表編號1和2前所定應執行刑（有期徒刑9月
    ）加計附表編號3（有期徒刑10月）、編號4（有期徒刑2年4
    月）、編號5（有期徒刑4年）刑度之總合（9月＋10月＋2年4
    月＋4年＝7年11月），原裁定已就抗告人之人格特性、犯罪情
    節、所侵害之法益及行為次數等一切情狀為整體評價，給予
    適當酌減，並未逾越法律之外部性界限及不利益變更禁止原
    則，亦無違反公平、比例及罪刑相當原則等法律內部性界限
    之情形，核屬法院裁量職權之適法行使，自無違誤。　　
　㈡抗告意旨雖援引學者之著作，指摘原裁定所定執行刑過重，
    有失平等原則云云，惟學者之學說理論，並非針對具體個案
    審酌一切情狀所為之總檢視，僅能供法官審理案件之參考，
    尚無具體個案裁量之拘束力，且具體個案行為人所犯數罪情
    節互異，本無從遽援引他案所定執行刑輕重或通案學說主張
    ，指摘原審所定執行刑不當，是抗告意旨執此主張原審定過
    重，自非有據。
五、綜上所述，抗告意旨徒以前開情詞，指摘原裁定所定執行刑
    裁量不當，而請求從輕定應執行刑云云，自無足採，本件抗
    告為無理由，應予駁回。　　
據上論斷，應依刑事訴訟法第412條，裁定如主文。　　
中　　華　　民　　國　　110 　年　　3 　　月　　25　　日
                  刑事第十一庭  審判長法　官  周煙平
                                      法　官  陳俞伶
                                      法　官  連育群
以上正本證明與原本無異。
如不服本裁定，應於收受送達後五日內向本院提出抗告狀。
                                      書記官  廖紫喬
中　　華　　民　　國　　110 　年　　3 　　月　　26　　日